# 请教陈版主：控股子公司长期股权减值问题

提问人：jiahuifang 时间：2020-05-07 08:09:00
A公司 2006 同控收购B公司，持股比例 100 ％，按照当时享有的净资产确认长投 500 万美元，B公司的实收资本仅 60万美元，收购完成后，B公司连续分配股利，到 2019 年，B公司的账面净资产已经低于A公司的账面长投，出现减值迹象，而原因就是分配股利所致，请问，这种情况下，是否需要按照准则，以目前B公司的可回收金额为限对A公司账面的长投计提减值准备？

回答人：chenyiwei
应根据《企业会计准则解释第 3 号》第一条规定处理。但理论上不应直接将子公司分配股利后本企业的净资产份额低于初始投资成本的差额直接确认为减值损失，而是应依据《企业会计准则第 8 号——资产减值》的规定进行减值测试和计提减值准备。